臺灣臺北地方法院簡易民事判決
109年度北簡字第20303號
原      告  良京實業股份有限公司
法定代理人  平川秀一郎
訴訟代理人  郭思妘  
被      告  崔莉珍  
上列當事人間請求給付簽帳卡消費款等事件，本院於民國一百零
九年十二月二十三日言詞辯論終結，判決如下︰
    主    文
被告應給付原告新臺幣肆萬肆仟柒佰壹拾陸元，及其中新臺幣肆
萬貳仟捌佰貳拾陸元部分，自民國九十五年一月二十一日起至民
國一百零四年八月三十一日止，按年息百分之十九點七一計算之
利息，另自民國一百零四年九月一日起至清償日止，按年息百分
之十五計算之利息。
被告應給付原告新臺幣參萬肆仟玖佰捌拾元，及其中新臺幣參萬
零陸佰柒拾伍元部分，自民國九十五年六月六日起至民國一百零
四年八月三十一日止，按年息百分之二十計算之利息，另自民國
一百零四年九月一日起至清償日止，按年息百分之十五計算之利
息。
被告應給付原告新臺幣柒萬零玖佰捌拾柒元，及其中新臺幣陸萬
伍仟陸佰柒拾肆元部分，自民國九十五年六月六日起至民國一百
零四年八月三十一日止，按年息百分之二十計算之利息，另自民
國一百零四年九月一日起至清償日止，按年息百分之十五計算之
利息。
原告其餘之訴駁回。
訴訟費用新臺幣壹仟陸佰陸拾元由被告負擔。
本判決第一、二、三項得假執行。
    事    實
甲、原告方面：
一、聲明：㈠被告應給付原告新臺幣（下同）四萬五千六百十六
    元，及其中四萬二千八百二十六元部分，自民國九十五年一
    月二十一日起至一百零四年八月三十一日止，按年息百分之
    十九點七一計算之利息，另自一百零四年九月一日起至清償
    日止，按年息百分之十五計算之利息，及自九十五年二月二
    十二日起至清償日止，按延滯第一個月當月加計付一百五十
    元，延滯第二個月當月加計付三百元，延滯第三個月（含）
    以上每月加計付六百元之逾期手續費；㈡被告應給付原告三
    萬四千九百八十元，及其中三萬零六百七十五元部分，自九
    十五年六月六日起至一百零四年八月三十一日止，按年息百
    分之二十計算之利息，另自一百零四年九月一日起至清償日
    止，按年息百分之十五計算之利息，暨違約金一千一百五十
    元；㈢被告應給付原告七萬零九百八十七元，及其六萬五千
    六百七十四元部分，自九十五年六月六日起至一百零四年八
    月三十一日止，按年息百分之二十計算之利息，另自一百零
    四年九月一日起至清償日止，按年息百分之十五計算之利息
    ，暨違約金一千二百元。
二、陳述略稱：
  ㈠緣被告崔莉珍前向慶豐商業銀行股份有限公司（下稱慶豐銀
    行）申辦信用卡並簽定信用卡使用契約，被告得持用核發之
    信用卡於特約商店記帳消費，但應於當期繳款截止日前清償
    ，若於當期繳款截止日前未繳清該期全部信用卡帳款時，即
    表示選擇以循環信用方式繳款，並按實際撥付消費款予特約
    商店之日起，按年息百分之十九點七一按日計算利息，若未
    於當期繳款截止日前，繳付最低應繳金額或遲延期限者，另
    需給付逾期手續費，延滯第一個月加計一百五十元、延滯第
    二個月加計三百元、延滯第三個月加計六百元之逾期手續費
    。
　㈡被告前向渣打國際商業銀行股份有限公司（下稱渣打銀行)申
    辦信用卡二筆，依約被告得持卡於特約商店簽帳消費，並應
    於當期繳款截止日將帳款全部清償，或以循環信用方式繳付
    最低應繳金額，逾期清償者除喪失期限利益外，應另行給付
    自入帳日至清償日止，按年息百分之二十計算之利息，並收
    取三期金額分別為三百元、四百元、四百五十元之違約金。
　㈢詎被告至九十五年一月二十日、九十五年六月五日止，尚積
    欠慶豐銀行借款本金四萬二千八百二十六元及利息、逾期手
    續費；渣打銀行信用卡欠款本金三萬零六百七十五元及利息
    、違約金，及信用卡欠款本金六萬五千六百七十四元及利息
    、違約金。慶豐銀行業於九十五年八月三十一日將前揭借款
    債權讓與訴外人慶銀資產管理股份有限公司（下稱慶銀公司
    ），慶銀公司再於九十八年三月三十一日將債權轉讓原告，
    並通知被告，被告已積欠信用卡欠款四萬五千六百十六元，
    及其中四萬二千八百二十六元，自九十五年三月十日起至一
    百零四年八月三十一日止，按年息百分之十九點七一計算之
    利息，另自一百零四年九月一日起至清償日止，按年息百分
    之十五計算之利息，及自九十五年二月二十二日起至清償日
    止，按延滯第一個月當月加計付一百五十元，延滯第二個月
    當月加計付三百元，延滯第三個月（含）以上每月加計付六
    百元之逾期手續費。渣打銀行於九十九年十二月一日將其對
    被告之債權讓與原告，被告積欠借款三萬四千九百八十元，
    及其中三萬零六百七十五元部分，自九十五年六月六日起至
    一百零四年八月三十一日止，按年息百分之二十計算之利息
    ，另自一百零四年九月一日起至清償日止，按年息百分之十
    五計算之利息，暨違約金一千一百五十元；及積欠欠款七萬
    零九百八十七元，及其六萬五千六百七十四元部分，自九十
    五年六月六日起至一百零四年八月三十一日止，按年息百分
    之二十計算之利息，另自一百零四年九月一日起至清償日止
    ，按年息百分之十五計算之利息，暨違約金一千二百元未清
    償，原告屢經催討無果，爰以本件起訴狀繕本送達作為債權
    讓與通知，並依消費借貸及債權讓與之法律關係提起本件訴
    訟。　
三、證據：提出慶豐銀行信用卡申請書影本一件、慶豐銀行信用
    卡約定條款影本一件、客戶應繳金額查詢一件、債權本金餘
    額明細表一件、渣打銀行信用卡申請書影本一件、帳單影本
    一件、渣打信用卡合約書影本一件、金管銀票字第10040000
    140號令影本一件、債權讓與證明書影本三件、債權資料明
    細表影本一件、存證信函影本一件、報紙公告影本一件及被
    告戶籍謄本一件為證。
乙、被告方面：被告未於言詞辯論期日到場，亦未提出書狀作何
    聲明或陳述。
    理    由
一、程序方面：
  ㈠依原告所提慶豐銀行信用卡約定條款第二十五條、渣打銀行
    信用卡合約書第三十一條之約定，兩造合意以臺灣臺北地方
    法院為第一審管轄法院，故本院對本事件具有管轄權。
  ㈡本件被告經合法通知未於言詞辯論期日到場，核無民事訴訟 
    法第三百八十六條所列各款情形，應依職權由原告一造辯論
     而為判決。
二、原告主張之事實，已據其提出慶豐銀行信用卡申請書影本一
    件、慶豐銀行信用卡約定條款影本一件、客戶應繳金額查詢
    一件、債權本金餘額明細表一件、渣打銀行信用卡申請書影
    本一件、帳單影本一件、渣打信用卡合約書影本一件、金管
    銀票字第10040000140號令影本一件、債權讓與證明書影本
    三件、債權資料明細表影本一件、存證信函影本一件、報紙
    公告影本一件及被告戶籍謄本一件為證，經核對相關證物原
    本無訛，堪認原告主張為真實。
三、惟按約定利率，超過年息百分之二十者，債權人對於超過部
     分之利息，無請求權；自一百零四年九月一日起，銀行辦
    理 現金卡之利率或信用卡業務機構辦理信用卡之循環信用
    利率 不得超過年利率百分之十五。民法第二百零五條及銀
    行法第 四十七條之一第二項分別定有明文。除上述限定之
    利息外， 債權人不得以折扣或其他方法，巧取利益；又約
    定之違約金 額過高者，法院得減至相當之數額，民法第二
    百零六條及第 二百五十二條分別定有明文。經查，本件原
    告請求被告信用卡欠款計付之利息，已為法定年利率之上限
    ，而原告因被告遲延給付，除受有利息損失外，尚難認有其
    他損害，且參酌國內貨幣市場利率已大幅調降，原告猶以單
    方擬定之定型化約款，向消費者即被告收取法定最高年息，
    已因此獲取大量之經濟利益，再加計原告聲明第一項逾期手
    續費九百元、末段逾期手續費，聲明第二項及第三項末段違
    約金，明顯偏高，且有規避法定利率上限予以巧取利益之嫌
    ，依首揭規定，本院認原告請求之前揭違約金及費用金額過
    高，對被告有失公平，爰予酌減免除為適當。 
四、從而，原告本於消費借貸及債權讓與之法律關係，請求：㈠
    被告給付原告四萬五千六百十六元，及其中四萬二千八百二
    十六元部分，自九十五年一月二十一日起至一百零四年八月
    三十一日止，按年息百分之十九點七一計算之利息，另自一
    百零四年九月一日起至清償日止，按年息百分之十五計算之
    利息，及自九十五年二月二十二日起至清償日止，按延滯第
    一個月當月加計付一百五十元，延滯第二個月當月加計付三
    百元，延滯第三個月（含）以上每月加計付六百元之逾期手
    續費；㈡被告給付原告三萬四千九百八十元，及其中三萬零
    六百七十五元部分，自九十五年六月六日起至一百零四年八
    月三十一日止，按年息百分之二十計算之利息，另自一百零
    四年九月一日起至清償日止，按年息百分之十五計算之利息
    ，暨違約金一千一百五十元；㈢被告給付原告七萬零九百八
    十七元，及其六萬五千六百七十四元部分，自九十五年六月
    六日起至一百零四年八月三十一日止，按年息百分之二十計
    算之利息，另自一百零四年九月一日起至清償日止，按年息
    百分之十五計算之利息，暨違約金一千二百元，其請求於主
    文第一、二、三項之範圍內為有理由，應予准許，逾此部分
    之請求，則無所據，應予駁回。 
五、本件係就民事訴訟法第四百二十七條第一項訴訟適用簡易程
     序所為被告一部敗訴之判決，依同法第三百八十九條第一
    項 第三款規定，被告敗訴部分應依職權宣告假執行。 
六、本件訴訟費用額，依後附計算書確定如主文所示金額。
七、據上論結，原告之訴為一部有理由，一部無理由，依民事訴
     訟法第四百三十三條之三、第七十九條，判決如主文。 
中　　華　　民　　國　　109 　年　　12　　月　　31　　日
                              臺北簡易庭
                              法      官  文衍正
以上正本係照原本作成。
如對本判決不服，須於判決送達後二十日內向本庭（臺北市重慶
南路一段一百二十六巷一號）提出上訴狀。（須按他造當事人之
人數附繕本）。如委任律師提起上訴者，應一併繳納上訴審裁判
費。
中　　華　　民　　國　　109 　年　　12　　月　　31　　日
                              書  記  官  高秋芬
訴訟費用計算書：
項        目             金  額（新臺幣）        備  註 
第一審裁判費　　           1,660元
合　　　　計　　     　    1,660元